【裁判字號】    92,裁,1179
【裁判日期】    920821
【裁判案由】    違反公路法
【裁判全文】
最  高  行  政  法  院  裁  定                  九十二年度裁字第一一七九號
    抗  告  人  泰安汽車貨運股份有限公司
    代  表  人  甲○○
右抗告人因與相對人交通部公路局臺北區監理所基隆監理站間違反公路法事件，對於
中華民國九十一年七月二十六日臺北高等行政法院九十年度訴字第四○六九號裁定，
提起抗告，本院裁定如左︰
    主  文
抗告駁回。
抗告訴訟費用由抗告人負擔。
    理  由
一、按抗告法院認抗告為不合法或無理由，應為駁回抗告之裁定，行政訴訟法第二百
    七十二條準用民事訴訟法第四百九十二條第一項定有明文。又按提起行政撤銷訴
    訟，以有行政機關違法之行政處分存在為前提，所謂行政處分，乃中央或地方機
    關就公法上具體事件所為之決定或其他公權力措施而對外直接發生法律效果之單
    方行政行為，此觀行政訴訟法第四條第一項、訴願法第三條第一項規定甚明。至
    若行政機關所為單純之事實之敘述或理由之說明，既不因該項敘述或說明而生法
    律效果，自非行政處分，人民對之即不得提起行政訴訟，本院復著有四十四年判
    字第十八號判例可資參照。
二、抗告人因申請註銷汽車燃料費事件，不服相對人九十年三月九日（九○）北監基
    字第九○○一六四二號函，循序提起訴願，行政訴訟，原審以該函內容略以：「
    一、主旨：有關貴公司不服本站八十八年十月五日北監基字第八八○七二五五號
    函所為處分，向交通部提起訴願案。再向本站重新提出申請乙案，復如說明，請
    查照。說明一、復貴公司九十年二月二十六日未列文號申請書。二、本案業經交
    通部訴願決定書交訴八十八字第六三七八四號決定訴願駁回，故請貴公司依本站
    八十八年十月五日光監字第八八○七二五五號函辦理。三、另貴公司依訴願法提
    起訴願而有不服其決定時，依法得向高等行政法院提起撤銷訴訟。」核其內容，
    僅係重申八十九年十月五日北監基字第八八○七二五五號函意旨，係就抗告人申
    請事項所為之事實敘述或理由說明，既無產生新的法律效果，性質上仍屬觀念通
    知，依照首揭規定及判例意旨，並非行政處分，自不得對之提起行政爭訟，因認
    抗告人之訴為不合法，裁定駁回其訴，認事用法均妥適。抗告意旨仍執陳詞，認
    相對人應為特定內容之行政處分，指摘原裁定違誤，經核抗告為無理由，應予駁
    回。
三、依行政訴訟法第二百七十二條、第一百零四條、民事訴訟法第四百九十二條第一
    項、第九十五條、第七十八條，裁定如主文。
中    華    民    國    九十二      年      八        月    二十一      日
                    最 高 行 政 法 院  第 二 庭
                                審 判 長 法  官      陳  石  獅
                                         法  官      劉  鑫  楨
                                         法  官      彭  鳳  至
                                         法  官      高  啟  燦
                                         法  官      黃  合  文
右  正  本  證  明  與  原  本  無  異
                                         法院書記官  蘇  金  全
中    華    民    國    九十二      年      八        月    二十二      日


司法院資訊處製作；財團法人民間司法改革基金會備份。
